臺灣高等法院刑事裁定
110年度抗字第1938號
抗  告  人  姚兆奇
即  受刑人          


上列抗告人因聲請定其應執行刑案件，不服臺灣桃園地方法院中
華民國110年10月26日裁定（110年度聲字第3240號），提起抗告
，本院裁定如下：
    主  文
抗告駁回。                                             
    理  由
一、原裁定意旨略以：受刑人姚兆奇因如附表各編號所示詐欺共
    5罪、過失傷害1罪等案件，先後經判決確定，茲檢察官聲請
    定其應執行之刑，本院審核認尚無不合。是審酌刑法第51條
    第5款所定法律之外部界限、內部界限之拘束，應合併定其
    應執行有期徒刑3年8月等語。
二、抗告意旨略以：原審定應執行刑，顯未審慎考量外部及內部
    性界限、罪責相當、比例、公平及重複評價禁止原則，以及
    其他司法案例等情，從而就相類性質案件給予過度之評價，
    爰請求撤銷原裁定，另為適法之處理等語。
三、按數罪併罰有二裁判以上宣告多數有期徒刑者，於各刑中之
    最長期以上，各刑合併之刑期以下，定其刑期，但不得逾30
    年，刑法第51條第5款、第53條規定甚明。又數罪併罰應執
    行刑之酌定，屬事實審法院得依職權裁量之事項，法院所為
    裁量如未逾越上開規定之外部界限、定應執行刑之恤刑目的
    及不利益變更禁止原則，又未濫用其職權，即難任意指為違
    法或不當（最高法院110年度台抗字第1941號裁定意旨參照
    ）。
四、經查：本件受刑人姚兆奇因犯附表各編號所示詐欺、過失傷
    害等罪，先後經判決確定如附表各編號所示之刑，並經檢察
    官向原審聲請裁定應執行刑，原審認檢察官聲請為正當，而
    予准許。再觀原審裁定之刑期，係在上開各罪刑中最長期以
    上，各罪合併之刑期以下，且已敘明如何酌定應執行刑之理
    由，其中附表編號1至4部分，業經臺灣桃園地方法院以110
    年度聲字第1569號裁定定應執行刑有期徒刑3年6月確定，則
    其犯罪重複非難性及刑罰邊際效應遞減等情況，已為該裁定
    納為整體刑度之綜合考量，該確定裁定之終局性，自當予以
    尊重，是其後再加入附表編號5之過失傷害案件，尚不影響
    上開同類案件定刑之基礎，是原審復將附表編號1至5之案件
    再行裁定應執行有期徒刑3年8月，自難認有違反外部界限及
    內部界限，或濫用裁量權之情，亦無違反罪責相當、比例、
    公平及重複評價禁止原則，且執行刑之酌定，尤無必按一定
    比例予以折扣計算之理，亦無從援引他案作為原裁定是否妥
    適之判斷基準，自難因原審所定應執行刑減輕幅度未若受刑
    人之預期，即認原裁定有何違法或不當。綜上所述，本件抗
    告，為無理由，應予駁回。
據上論斷，應依刑事訴訟法第412條，裁定如主文。
中　　華　　民　　國　　110 　年　　12　　月　　8 　　日
                  刑事第二十庭  審判長法　官  王復生    
　　　　　　　　　　　　　　　　　　　法　官  張紹省
　　　　　　　　　　　　　　　　　　　法　官  蕭世昌
以上正本證明與原本無異。
如不服本裁定，應於收受送達後五日內向本院提出抗告狀。
                                      書記官  吳建甫
中　　華　　民　　國　　110 　年　　12　　月　　8 　　日

附表：受刑人姚兆奇定應執行刑案件一覽表
編      號  1 2 3 罪      名  詐欺 詐欺 詐欺 宣  告  刑  有期徒刑1年4月 有期徒刑1年3月 定應執行有期徒刑1年7月 有期徒刑1年8月 有期徒刑1年5月 犯 罪 日 期  109.6.24 109.7.2 109.8.18 109.8.4 偵查機關案號  臺北地檢109年度 偵字第20082號 桃園地檢109年度 偵字第24776號 臺南地檢109年度 偵字第19144號 最後 事實審 法院 臺北地院 桃園地院 臺南地院  案號 109年度審訴字 第1436號 109年度訴字 第985號 109年度金訴字 第319號  判決日期 109.12.10 109.12.17 110.2.3 確定 判決 法院 臺北地院 桃園地院 臺南地院  案號 109年度審訴字 第1436號 109年度訴字 第985號 109年度金訴字 第319號  判決確定日期 110.1.12 110.1.19 110.3.16 是否為得易科罰金之案件  否 否 否 備       註  臺北地檢110年度 執字第613號 桃園地檢110年度 執字第2005號 臺南地檢110年度 執字第2301號   編號1-4業經桃園地院110年度聲字第1569號裁定定應執行有期徒刑3年6月   

編      號  4 5 罪      名  詐欺 交通過失傷害 宣  告  刑  有期徒刑2月 有期徒刑3月 犯 罪 日 期  109.6.21 109.7.29 偵查機關案號  桃園地檢109年度 偵字第26751號 桃園地檢110年度 偵緝字第563號 最後 事實審 法院 桃園地院 桃園地院  案號 109年度壢金簡字 第15號 110年度壢交簡字 第1197號  判決日期 110.2.22 110.7.20 確定 判決 法院 桃園地院 桃園地院  案號 109年度壢金簡字 第15號 110年度壢交簡字 第1197號  判決確定日期 110.3.31 110.8.25 是否為得易科罰金之案件  是 是 備       註  桃園地檢110年度 執字第4380號 桃園地檢110年度 執字第10205號   編號1-4業經桃園地院110年度聲字第1569號裁定定應執行有期徒刑3年6月